臺灣臺南地方法院臺南簡易庭民事判決
109年度南簡字第1396號
原      告  林任秋  
訴訟代理人  陳廷瑋律師
            鄭猷耀律師
            劉哲宏律師
上列一人之
複 代 理人  高夢霜律師
被      告  賴餘茂  

上列當事人間請求遷讓房屋等事件，經本院於民國109年11月11
日言詞辯論終結，判決如下：
    主      文
被告應將門牌號碼臺南市○○區○○○街0巷0號房屋騰空遷讓返還原
告。
被告應給付原告新臺幣90,000元，及自民國109年12月1日起至遷
讓前項房屋之日止，按月給付原告新臺幣9,000元
訴訟費用新臺幣6,500元由被告負擔。
本判決得假執行。
    事實及理由
一、原告主張：兩造於民國108年7月1日簽訂房屋租賃契約書（
    下稱系爭租約），約定原告將門牌號碼臺南市○○區○○○街0巷
    0號房屋（下稱系爭房屋）出租予被告，租賃期間自108年7
    月1日起至108年12月31日止，每月租金新臺幣（下同）9,00
    0元。詎被告僅給付108年7月至同年11月之租金。兩造間之
    租賃關係已因租期屆滿而終止，爰依民法第450條第1項、第
    455條規定，請求被告遷讓返還系爭房屋，並依系爭租約、
    不當得利之法律關係請求被告給付積欠租金，及相當於租金
    之不當得利90,000元(自108年12月算到109年11月，總共積
    欠1個月租金以及11個月不當得利共108,000元，再扣掉2個
    月的押租金18,000元)，及自109年12月1日起至遷讓系爭房
    屋之日止，按月給付相當於租金之不當得利9,000元等語，
    並聲明求為判決如主文第1、2項所示(見本院卷第41頁)
二、被告則以：伊租金的確只付到108年11月，但伊現在經濟狀
    況不佳，無法一次付清等語置辯，並聲明：原告之訴駁回。
三、原告主張之事實，業據其提出系爭租約、LINE對話截圖、系
    爭房屋稅單等件為證，核與所述情節相符，且為被告所不爭
    執，本件堪信原告主張為真。從而，原告本於系爭租約及不
    當得利之法律關係，請求被告遷讓返還系爭房屋及給付如主
    文第2項所示金額，為有理由，應予准許。
四、經核本件第一審訴訟費用為6,500元（即第一審裁判費），
    應由敗訴之被告負擔，爰依民事訴訟法第78條規定，確定被
    告應負擔之訴訟費用額如主文第3項所示，並依同法第389條
    第1項第3款之規定，職權宣告假執行。
五、訴訟費用負擔依據：民事訴訟法第78條。
中　　華　　民　　國　　109 　年　　11　　月　　25　　日
                  臺灣臺南地方法院臺南簡易庭
  　　　　　　　　　　　　　　　　法  官　王淑惠
以上正本係照原本作成。
如不服本判決，應於判決送達後20日內，向本院提出上訴狀並表
明上訴理由，如於本判決宣示後送達前提起上訴者，應於判決送
達後20日內補提上訴理由書（須附繕本）。 
中　　華　　民　　國　　109 　年　　11　　月　　25　　日
                                  書記官  洪凌婷